【裁判字號】    90,裁,412
【裁判日期】    900614
【裁判案由】    牌照稅
【裁判全文】
最  高  行  政  法  院  裁  定                      九十年度裁字第四一二號
    聲  請  人  林森茂即義發加工廠
右聲請人因牌照稅事件，對中華民國八十九年三月二日本院八十九年裁字第二八九號
裁定，聲請再審，本院裁定如左：
    主  文
再審之聲請駁回。
再審訴訟費用由聲請人負擔。
    理  由
一、按當事人對於本院所為裁定聲請再審，必須原裁定具有行政訴訟法第二百七十三
    條第一項、第二項所列情形之一者，始得為之。該條第一項第一款所謂適用法規
    顯有錯誤（即修正前行政訴訟法第二十八條第一款），係指原裁定所適用之法規
    與該案應適用之現行法規相違背，或與解釋判例有所牴觸者而言，至於法律上見
    解之歧異，聲請人對之縱有爭執，要難謂為適用法規錯誤，而據為聲請再審理由
    。
二、本件聲請再審意旨略謂：聲請人所有ＲＮ－三八三七號自用小客車，未依規定完
    納八十六年全期使用牌照稅七、一二○元，於八十六年十一月二日經警查獲，嘉
    義市稅捐稽徵處補徵前開使用牌照稅及加徵滯納金一、○六八元，聲請人不服，
    循序提起行政爭訟，復查決定以申請逾期，從程序上駁回，訴願決定、再訴願決
    定遞予維持，本院復以八十九年度裁字第二八九號裁定（以下簡稱原裁定）駁回
    其訴。因嘉義市稅捐稽徵處八十六年使用牌照稅開徵前，其繳款書未依稅捐稽徵
    法第十八條第四項規定合法送達，竟依財政部八十二年三月二十三日台財稅第0
    00000000號釋令認「使用牌照稅之開徵採公告方式辦理，納稅義務人未
    如期繳納稅款，不得以繳款書未送達為免責理由．．．」據以加徵滯納金。聲請
    人申請復查之前提要件，必須稅捐稽徵機關繳款通知書送達後，始發生積欠，方
    能為之，才有三十日內申請復查期間之限制，聲請人未合法收受繳款通知書，申
    請復查自不受復查期間限制，原裁定以申請復查逾期，起訴不合法為由而駁回其
    訴，適用法規顯有違誤，聲請再審等語。
三、然查自用小客車使用牌照稅之繳納期間為每年四月一日起至同年四月三十日止，
    為汽車所有人眾所週知之事，而且稅捐稽徵機關在媒體上仍有所公告。聲請人所
    有ＲＶ－三八三七號自用小客車於八十六年十一月二日在國道一三八公里處超速
    違規被警查獲，嘉義市稅捐稽徵處依當時有效之上開財政部函令補徵使用牌照稅
    及加徵滯納金一、○六八元，於法尚無不合。聲請人對應繳八十六年使用牌照稅
    如有不服應於八十六年五月三十日以前申請復查。然聲請人於八十七年一月十四
    日繳納上開使用牌照稅及加徵之滯納金一、○六八元。該滯納金部分復查期間為
    八十七年一月十五日起至八十七年二月十三日止，然聲請人於八十七年二月十七
    日始申請復查，顯已逾復查期間。復查決定以申請逾期從程序上駁回，訴願決定
    及再訴願決定遞予維持，駁回一再訴願，俱無不合，聲請人乃對之提起行政訴訟
    ，原裁定認起訴不合法，予以駁回，其認事用法與該案應適用之現行法規、解釋
    、判例並無相違背或牴觸情事,經核其聲請顯無再審理由，應予駁回。
四、據上論結，本件再審之聲請為無理由，爰依行政訴訟法施行法第二條、第三條、
    行政訴訟法第二百八十三條、第二百七十八條第二項、第一百零四條、民事訴訟
    法第九十五條、第七十八條，裁定如主文。
中    華    民    國     九十        年      六      月      十四       日
                    最 高 行 政 法 院  第 二 庭
                                審 判 長 法  官      陳  石  獅
                                         法  官      鄭  淑  貞
                                         法  官      彭  鳳  至
                                         法  官      高  啟  燦
                                         法  官      黃  合  文
右  正  本  證  明  與  原  本  無  異
                                         法院書記官  蘇  金  全
中    華    民    國     九十        年      六      月      十五       日


司法院資訊處製作；財團法人民間司法改革基金會備份。
